【裁判字號】    91,易,3585
【裁判日期】    920829
【裁判案由】    竊盜等
【裁判全文】
臺灣板橋地方法院刑事判決                        九十一年度易字第三五八五號
    公  訴  人  臺灣板橋地方法院檢察署檢察官
    被      告  戊○○
右列被告因竊盜等案件，經台灣板橋地方法院檢察署檢察官聲請簡易判決處刑（九十
一年度偵字第一五七三八號），本院板橋簡易庭認不宜以簡易判決處刑，移由本院依
通常程序審判，並經台灣桃園地方法院檢察署檢察官移
第二０五０二號），本院判決如左：
    主  文
戊○○連續以詐術得財產上不法之利益，處拘役參拾日，如易科罰金，以參佰元折算
壹日。緩刑貳年。
    事  實
一、戊○○意圖為自己不法之所有，基於詐欺得利之概括犯意，於民國九十年六月間
    （起訴書誤載為九十年九月間）在網路上架設「天堂外掛天堂」之網站（網址：
    http://residense.educities.edu.tw/aaaacccc），提供其在網路上蒐集之「天
    堂角色扮演網路對戰遊戲」（以下簡稱天堂遊戲）之外掛程式（可幫助天堂遊戲
    進行之程式）供不特定人下載，以利下載者天堂遊戲之進行，並在蕃薯藤網站內
    登錄廣告以吸引上網之人瀏覽其所架設之前開網站。惟其在外掛程式中私自加入
    其自行撰寫之程式，隱藏在前開外掛程式中，使原本執行時無須輸入天堂遊戲之
    帳號及密碼之外掛程式，於下載者下載後執行時，須輸入其天堂遊戲之帳號及密
    碼始可使用，而下載者所輸入之帳號及密碼並會自動回傳至戊○○另外架設之網
    站（http://residense.educities.edu.tw/lineagecrk），戊○○即可透過該網
    站上得知前開回傳之帳號及密碼。嗣丙○○、丁○○及乙○○等一百多人先後於
    戊○○所架設網站期間內之不詳時間，至「天堂外掛天堂」網站瀏覽，因戊○○
    並未標明其已在外掛程式中加入其所撰寫之前開程式，且輸入帳號及密碼時帳號
    及密碼將會回傳至戊○○另行設置之網站，使丙○○等人因而分別陷於錯誤，下
    載所提供之外掛程式，並於執行時輸入其等天堂遊戲之帳號及密碼，戊○○即詐
    得丙○○等人帳號及密碼之財產上不法利益。戊○○於九十一年三月間自行關閉
    前開網站，並在有偵查犯罪職權之機關尚不知何人為犯罪行為人前，即於同年月
    二十八日主動至桃園縣警察局報案，向偵查員甲○○表明其為犯罪行為人並陳述
    犯罪之經過，自首而接受裁判。
二、案經丙○○告訴苗栗縣警察局移送台灣苗栗地方法院檢察署報請臺灣高等法院核
    轉台灣板橋地方法院檢察署檢察官偵查起訴，及丁○○、乙○○告訴桃園縣警察
    局移送台灣桃園地方法院檢察署檢察官移送併案審理。
    理  由
一、右揭事實，業據被告戊○○於警訊、檢察官偵訊及本院調查、審理中均坦承不諱
    ，亦據告訴人丙○○、丁○○及乙○○指訴歷歷，核與證人黃郁庭即戊○○之女
    友、甲○○即承辦本件之警員證述情節相符。此外並有遊戲橘子數位科技股份有
    限公司（以下簡稱遊戲橘子公司）帳號證明書、遊戲歷程記錄各三紙、會員資料
    、亞卓市個人資訊中心─檢視自己各乙紙等件在卷可稽。足徵被告自白與事實相
    符。本件事證明確，被告犯行洵堪認定。
二、核被告所為係犯刑法第三百三十九條第二項、第一項之詐欺得利罪。被告先後多
    次犯行，時間緊接，方法相同，觸犯構成要件相同之罪名，顯係基於概括犯意反
    覆為之，應依連續犯規定論以一罪，並依法加重其刑。又被告於犯罪後，在有偵
    查犯罪職權之機關尚不知何人為犯罪行為人前，即於同年月二十八日主動至桃園
    縣警察局報案，並向偵查員甲○○表明其為犯罪行為人並陳述犯罪之經過之事實
    ，業據證人甲○○於本院九十二年六月十七日調查中證述屬實，為對未發覺之犯
    罪自首而接受裁判，應依法減輕其刑。並依刑法第七十一條第一項之規定，先加
    後減。而公訴人於起訴書中業已載明被告係以前開詐術行為獲取告訴人丙○○及
    其他不詳之人之帳號及密碼，從而關於告訴人丁○○（即台灣桃園地方法院檢察
    署檢察官移送併案審理部分）及乙○○（前開併案審理卷宗中所顯示之告訴人）
    部分，應為起訴效力所及。爰審酌被告係元智大學資訊工程系學生，竟運用其資
    訊工程上所學之知識，詐騙網路連線遊戲之帳號及密碼，以供其使用，兼衡其犯
    罪之動機、目的、手段、所生危害、犯罪後坦承犯行等一切情狀，量處如主文所
    示之刑，並諭知易科罰金之折算標準，以資懲儆。又被告前未曾受有期徒刑以上
    刑之宣告，有臺灣高等法院被告全國前案紀錄表乙紙在卷可憑，且均已與告訴人
    達成和解，並撤回告訴，有和解書及刑事撤回告訴狀各三紙附卷可稽，經此起訴
    審判，當知所警惕，信無再犯之虞，本院認所宣告之刑，以暫不執行為適當，併
    諭知緩刑二年，以啟自新。又被告行為後，就被告起訴書所認具有牽連犯關係之
    刑法第三百二十三條、第三百二十條第一項之竊盜電磁記錄部分，業於九十二年
    六月二十五日修正公佈，同年月二十七日生效，將修正前之刑法第三百二十三條
    刪除電磁紀錄部分，而另增訂刑法第三百五十八條無故入侵電腦罪，及同法第三
    百五十九條保護電磁紀錄之規定，而依起訴書所載被告牽連之犯罪情節，於裁判
    時之新法，應係犯刑法第三百五十八條及同法第三百五十九條之罪。而關於牽連
    犯之新舊法比較，孰於行為人有利，應先就新刑法之目的方法各罪，定一法定刑
    較重之條文，再就舊刑法之目的方法各罪，定一法定刑較重之條文，然後再就此
    較重之新舊法條比較其輕重，以為適用之標準，最高法院八十八年度台上字第三
    三一九號判決可資參照。本件若依行為時之舊法，經比較法定刑之輕重，係以刑
    法第三百三十九條第二項、第一項之詐欺得利罪較重，而應從一重之詐欺得利罪
    處斷。若依裁判時之新法，則因刑法修正後增訂第三百六十三條，規定第三百五
    十八條至第三百六十條之罪，須告訴乃論，而本件之告訴人丙○○、丁○○及乙○○均已據狀撤回告訴，即無牽連犯從一重之問題。從而倘依裁判時之新法，本
    件亦係依刑法第三百三十九條第二項、第一項之詐欺得利處斷，則無論適用行為
    時之舊法與裁判時之新法，均係依刑法第三百三十九條第二項、第一項之詐欺得
    利處斷，而刑法上之詐欺得利罪法律並未變更，本件就處斷之罪部分即無新舊法
    比較之問題，附此敘明。
三、公訴及併案審理意旨另以：被告以如事實欄所載之方法獲取丙○○、丁○○（即
    併案審理部分）、乙○○（即併案審理卷內所顯示之告訴人）之帳號及密碼後，
    即先於九十一年二月三日上午七時許，利用所取得之帳號及密碼，連線至遊戲橘
    子公司天堂遊戲之伺服主機，並將丁○○在天堂遊戲中所扮演之角色「暗夜狂豪
    」（帳號0000000000）中所持有之「細劍」、保護者斗蓬」等具有一定財產上交
    易價值之虛擬財物，移轉至被告角色名稱「騎士洞」、「biedermeier」帳號中
    。次於同年月二十一日下午六時許，利用所取得之帳號及密碼，連線至遊戲橘子
    公司天堂遊戲之伺服主機，將乙○○在天堂遊戲中所扮演之角色「亡命之修」（
    帳號Ｚ000000000）所持有之「細劍」、「鎖子甲破壞者」等」、「精靈斗蓬」、
    「細劍」等具有一定財產上交易價值之虛擬財物，移轉至黃郁庭同意（但對於竊
    盜犯行並不知情）申請之帳號「Xmiseryx」（遊戲中扮演的角色為Artificial
    ）中。後於九十一年二月十九日晚間七十四分十秒許扮演角色「雙魚情深」所持
    有之「魔法書」、「綠寶石」、「紅寶石」、「鑽石」、「精靈斗蓬」、「細劍
    」等寶物、裝備及天幣等具有一定財產上交易價值之虛擬財物，移轉至黃郁庭同
    意（但對於竊盜犯行並不知情）申請之帳號「Xmiseryx」（遊戲中扮演的角色為
    Artificial）及其他不知情之會員身上，因認被告另涉犯修正前刑法第三百二十
    三條、第三百二十條第一項罪嫌云云。按告訴乃論之罪，告訴人於第一審辯論終
    結前得撤回其告訴，又告訴經撤回者，應諭知不受理之判決，刑事訴訟法第二百
    三十八條第一項、第三百零三條第三款分別定有明文。次按告訴權之行使、撤回
    固屬國家刑罰權得否發動，即刑事訴訟之訴追條件具備與否之刑事程序問題，雖
    程序應從新，惟某種行為是否應予犯罪化，抑或甚而應否劃歸屬告訴乃論之罪，
    因事涉國家刑罰權得有據以發動所依據之內容及其範圍之界定，乃具實體性質，
    就此層面而言，對某種犯罪行為是否得以發動國家刑罰權予以制裁，恆宥於該類
    型化之犯罪是否屬告訴乃論之罪，並受制於告訴權人是否行使告訴權或撤回告訴
    ，準此，告訴權之行使、撤回與否，並非得以單純之程序問題視之，因而告訴乃
    論之修正，仍應認法律有變更，而有比較新舊法之適用（司法院（八九）廳刑一
    字第００八三七號函、八十八年司法院第四十六期司法業務研究會法律問題研討
    第十二則研究意見參照）。被告行為後，起訴書所認具有牽連犯關係之刑法第三
    百二十三條、第三百二十條第一項之竊盜電磁記錄部分，業於九十二年六月二十
    五日修正公佈，同年月二十七日生效，依起訴書所載被告牽連之犯罪情節，於裁
    判時之新法，應係犯刑法第三百五十八條及同法第三百五十九條之罪，而前開之
    罪依增訂之同法第三百六十三條，須告訴乃論，已如前述。經新舊法比較結果，
    係以對國家刑罰之發動所做一定限制之規定，較有利於行為人，而應適用新法之
    規定。從而本件被告就此部分即應適用新增訂之刑法第三百五十八條及第三百五
    十九條，並屬於告訴乃論罪。茲據告訴人丙○○於九十一年十月一日、丁○○於
    同年五月二十三日、乙○○於九十二年八月十七日分別據狀撤回告訴，有刑事撤
    回告訴狀三紙在卷足憑，依照前開說明，此部分本應為不受理之諭知，惟公訴意
    旨認此部分與前揭論罪科刑之詐欺取財罪間，有方法結果之牽連犯關係，屬裁判
    上一罪，爰不另為不受理之諭知。
據上論斷，應依刑事訴訟法第四百五十二條、第二百九十九條第一項前段，刑法第五
十六條、第三百三十九條第二項、第一項、第六十二條前段、第四十一條第一項前段
、第七十四條第一款，罰金罰鍰提高標準條例第一條前段、第二條，判決如主文。
本案經檢察官伍逸康到庭執行職務。
中      華      民    國     九十二     年     八     月    二十九    日
                                  臺灣板橋地方法院刑事第二庭
                                      法  官   張   宏   節
右正本證明與原本無異。
如不服本判決，應於判決送達後十日內向本院提出上訴狀。
                                      書記官   李   淑   秋
中      華      民      國     九十二     年     九     月      四      日
附錄本案論罪科刑法條全文
刑法第三百三十九條：
意圖為自己或第三人不法之所有，以詐術使人將本人或第三人之物交付者，處五年以
下有期徒刑、拘役或科或併科一千元以下罰金。
以前項方法得財產上不法之利益或使第三人得之者亦同。
前二項之未遂犯罰之。


司法院資訊處製作；財團法人民間司法改革基金會備份。
